【裁判字號】    97,上訴,5924
【裁判日期】    971226
【裁判案由】    毒品危害防制條例
【裁判全文】
臺灣高等法院刑事判決                97年度上訴字第5924號
上  訴  人
即  被  告  甲○○
上列上訴人因毒品危害防制條例案件，不服臺灣板橋地方法院97
年度訴字第4430號，中華民國97年10月31日第一審判決（起訴案
號：臺灣板橋地方法院檢察署97年度毒偵字第6267號），提起上
訴，本院判決如下：
    主  文
上訴駁回。
    理  由
一、按依刑事訴訟法第350條、第361條、第362條、第367條規定
    ，不服地方法院之第一審判決而上訴者，須提出上訴書狀，
    並應敘述具體理由，為上訴必備之程式；其所提出之書狀未
    敘述上訴理由，或僅曾以言詞陳述上訴理由者，均應於上訴
    期間屆滿後20日內補提理由書於第一審法院。第一審法院經
    形式審查，認逾期未補提上訴理由者，應定期間先命補正；
    逾期未補正者，為上訴不合法律上之程式，應以裁定駁回。
    倘已提出上訴理由，但所提非屬具體理由者，則由第二審法
    院以上訴不合法律上之程式，判決駁回。而所謂具體理由，
    必係依據卷內既有訴訟資料或提出新事證，指摘或表明第一
    審判決有何採證認事、用法或量刑等足以影響判決本旨之不
    當或違法，而構成應予撤銷之具體事由，始克當之（例如：
    依憑證據法則具體指出所採證據何以不具證據能力，或依憑
    卷證資料，明確指出所為證據證明力之判斷如何違背經驗、
    論理法則）；倘僅泛言原判決認定事實錯誤、違背法令、量
    刑失之過重或輕縱，而未依上揭意旨指出具體事由，或形式
    上雖已指出具體事由，然該事由縱使屬實，亦不足以認為原
    判決有何不當或違法者（例如：對不具有調查必要性之證據
    ，法院未依聲請調查亦未說明理由，或援用證據不當，但除
    去該證據仍應為同一事實之認定），皆難謂係具體理由，俾
    與第二審上訴制度旨在請求第二審法院撤銷、變更第一審不
    當或違法之判決，以實現個案救濟之立法目的相契合，並節
    制濫行上訴（最高法院97年度台上字第892 號、97年度台上
    字第1402號、97年度台上字第5960號等判決意旨參照）。又
    原審法院對上訴書狀有無記載理由，為形式上之審查，認有
    欠缺，且未據上訴人自行補正者，固應定期間先命補正。然
    上訴理由是否具體，依96年7月4日刑事訴訟法第361 條修正
    理由之說明，屬第二審法院審查範圍，不在命補正之列。
二、本件原審依憑上訴人即被告甲○○之自白，及扣得被告所有
    海洛因1包、供施用第一級毒品海洛因所用注射針筒1支，以
    及上訴人為警查獲後所排放尿液經採樣送驗之結果，確呈海
    洛因代謝物嗎啡及甲基安非他命陽性反應，扣案海洛因1 包
    （驗餘淨重0.252 公克），經鑑驗無訛，有交通部民用航空
    局航空醫務中心97年8月1日航藥鑑字第0973834 號毒品鑑定
    書在卷可憑，暨卷內本院被告前案紀錄表，認定上訴人前因
    施用毒品案件，經原審法院以95年度毒聲字第140 號裁定將
    其送往勒戒處所觀察、勒戒後，認有繼續施用毒品之傾向，
    再經原審法院以95年度毒聲字第1778號裁定令入戒治處所施
    以強制戒治，而於96年6 月25日強制戒治執行完畢釋放，由
    臺灣板橋地方法院檢察署檢察官以96年度戒毒偵字第264 號
    為不起訴處分確定。詎其仍不知悔改，明知海洛因及甲基安
    非他命分別為毒品危害防制條例第2條第2項第1款、第2款所
    規定之第一級毒品及第二級毒品，竟基於施用第一級毒品海
    洛因之犯意，於上開強制戒治執行完畢後5年內之97年7月20
    日上午10時許，在其位於臺北縣樹林市○○街149 號住處，
    以將海洛因加水稀釋後再以針筒注射入體內之方式，施用第
    一級毒品海洛因；繼之另基於施用第二級毒品甲基安非他命
    之犯意，亦於其上址住處，以將甲基安非他命粉末摻入香菸
    內點火吸食之方式，施用第二級毒品甲基安非他命。適用毒
    品危害防制條例第10條第1項、第2項、第18條第1 項前段，
    刑法第11條前段、第38條第1項第2款、第51條第5 款等規定
    ，論處甲○○施用第一級毒品，處有期徒刑7 月；扣案海洛
    因1包（驗餘淨重0.252公克）沒收銷燬之，注射針筒1 支沒
    收。又施用第二級毒品，處有期徒刑4 月。應執行有期徒刑
    9月；扣案海洛因1包（驗餘淨重0.252 公克）沒收銷燬之，
    注射針筒1 支沒收。
三、被告上訴意旨略以：伊對於涉嫌違反毒品危害防制條例案件
    ，經檢察署檢察官及原審所述犯罪事實，坦承不諱，伊自96
    年9 月20日起，即主動前往行政院衛生署八里療養院接受美
    沙冬門診治療迄今，被告有心戒除毒癮，會繼續接受治療至
    毒癮戒除為止，該美沙冬亦有可能造成陽性反應，請明鑒。
    請姑念被告智識有限，疏忽致觸犯刑章，事後已深具悔意，
    保證爾後三思而後行，依法給予改過自新之機會云云。核其
    所陳，不惟無一語提及原判決有何違法或不當，構成應予撤
    銷之具體理由，而其既坦承犯有施用毒品罪行，應可排除尿
    液檢驗結果為偽陽性反應之危險，則所謂美沙冬亦有可能造
    成陽性反應云云，顯不足以動搖或影響原判決之本旨及刑之
    量定，衡以上述規定及說明，被告不服原審判決提起上訴，
    並未提出合於刑事訴訟法第361條第1項規定之具體理由，其
    上訴不合法律上之程式，爰不經言詞辯論，予以駁回。
據上論結，應依刑事訴訟法第367條前段、第372條，判決如主文
。
中    華    民    國    97    年    12    月    26    日
                  刑事第十二庭審判長法  官  蔡永昌
                                    法  官  施俊堯
                                    法  官  蔡新毅
以上正本證明與原本無異。
施用第一級毒品部分如不服本判決，應於收受送達後十日內向本
院提出上訴書狀，其未敘述上訴之理由者並得於提起上訴後十日
內向本院補提理由書（均須按他造當事人之人數附繕本）。
施用第二級毒品部分不得上訴。
                                    書記官  楊秋鈴
中    華    民    國    97    年    12    月    29    日


司法院資訊處製作；財團法人民間司法改革基金會備份。
